【裁判字號】    99,易,647
【裁判日期】    990720
【裁判案由】    毒品危害防制條例
【裁判全文】
臺灣苗栗地方法院宣示判決筆錄           99年度易字第595號
公  訴  人  臺灣苗栗地方法院檢察署檢察官
被      告  甲○○
指定辯護人  本院公設辯護人  乙○○  
上列被告因毒品危害防制條例案件（起訴案號：99年度毒偵字第
706 號，追加起訴案號：99年度毒偵字第757 號、99年度毒偵字
第825 號），本院於中華民國99年7 月20日下午4 時許，在本院
第5法庭宣示判決，出席職員如下：
                審判長法  官  柳章峰
                      書記官  陳采瑜
                      通  譯  顏子濱
法官起立朗讀判決主文、犯罪事實要旨、處罰條文、附記事項，
及告以上訴限制、期間並提出上訴狀之法院，且諭知記載其內容
：
一、主  文：
    甲○○施用第二級毒品，處有期徒刑捌月。又施用第二級毒
    品，處有期徒刑捌月。又施用第二級毒品，處有期徒刑捌月
    。應執行有期徒刑壹年捌月。
二、犯罪事實要旨：
（一）甲○○曾因施用毒品案件，經送觀察、勒戒後，認無繼續
      施用毒品之傾向，於民國87年10月23日出所，由台灣苗栗
      地方法院檢察署檢察官於87年10月26日以87年度偵字第44
      74號為不起訴處分確定。惟上開觀察、勒戒未收其實效，
      甲○○於該次觀察、勒戒執行完畢後5 年內，仍有下列施
      用毒品之犯行：因施用毒品案件，經送觀察、勒戒後，
      認無繼續施用毒品之傾向，於89年2 月7 日出所，由台灣
      苗栗地方法院檢察署檢察官於89年2 月16日以89年度毒偵
      字第133 號為不起訴處分確定。因施用毒品案件，經本
      院裁定令入戒治處所施以強制戒治，於90年10月5 日停止
      戒治交付保護管束，於91年4 月28日期滿未經撤銷執行完
      畢；至其刑事責任部分，則經本院於90年7 月18日以90年
      度苗簡字第414 號判決，判處有期徒刑6 月，於90年8 月
      24日確定。因施用毒品案件，經本院裁定令入戒治處所
      施以強制戒治，於92年12月25日期滿執行完畢，至其刑事
      責任部分，則經本院於91年12月30日以91年度易字第637
      號判決，判處有期徒刑10月，於92年1月27日確定。
（二）甲○○仍未戒除毒癮，復有下列施用第2 級毒品甲基安非
      他命之犯行：
 （1）甲○○基於施用第2 級毒品甲基安非他命之犯意，於99年
      4 月26日上午11時4 分許採尿往前回溯96小時內之某時點
      ，在其苗栗縣苗栗市○○里○○鄰○○街大昌39號住處，以
      將甲基安非他命置於鋁箔紙（未扣案）上，用打火機（未
      扣案）點火燒烤吸食煙霧之方式，施用第2 級毒品甲基安
      非他命1 次。嗣甲○○於99年4 月26日上午11時4 分許，
      至台灣苗栗地方法院檢察署觀護人室執行保護管束時，接
      受採尿送驗結果，其尿液呈有甲基安非他命陽性反應，始
      發現上情（99年度毒偵字第706號偵查卷部分）。
 （2）甲○○基於施用第2 級毒品甲基安非他命之犯意，於99年
      5 月9 日中午某時許，在其苗栗縣苗栗市○○里○○鄰○○
      街大昌39號住處，以將甲基安非他命置於錫箔紙（未扣案
      ）上，用打火機（未扣案）點火燒烤吸食煙霧之方式，施
      用第2 級毒品甲基安非他命1 次。嗣甲○○於99年5 月10
      日上午11時22分許，至台灣苗栗地方法院檢察署觀護人室
      執行保護管束時，接受採尿送驗結果，其尿液仍呈有甲基
      安非他命陽性反應，始發現上情（99年度毒偵字第757 號
      偵查卷部分）。
 （3）甲○○基於施用第2 級毒品甲基安非他命之犯意，於99年
      5 月23日中午某時許，在其苗栗縣苗栗市○○里○○路96
      號住處，以將甲基安非他命置於吸食器（未扣案）上，用
      打火機（未扣案）點火燒烤吸食煙霧之方式，施用第2 級
      毒品甲基安非他命1 次。嗣甲○○於99年5 月24日上午11
      時4 分許，至台灣苗栗地方法院檢察署觀護人室執行保護
      管束時，接受採尿送驗結果，其尿液仍呈有甲基安非他命
      陽性反應，始發現上情（99年度毒偵字第828 號偵查卷部
      分）。
（三）案經台灣苗栗地方法院檢察署檢察官3 次自動檢舉偵查起
      訴。
三、處罰條文：
    毒品危害防制條例第10條第2項。
四、附記事項：
（一）按依修正後之毒品危害防制條例規定，僅限於「初犯」及
      「5 年後再犯」二種情形，始應先經觀察、勒戒或強制戒
      治程序，倘被告於5 年內已再犯，經依法追訴處罰，縱其
      第3 次（或第3 次以上）再度施用毒品之時間，在初犯經
      觀察、勒戒或強制戒治執行完畢釋放5 年以後，已不合於
      「5 年後再犯」之規定，依最高法院95年度台非字第59號
      、第65號判決意旨，及最高法院95年度第7 次刑事庭會議
      決議，無再送觀察、勒戒之必要，檢察官應逕予起訴。查
      本件被告雖係觀察、勒戒執行完畢滿5 年後再犯，惟被告
      於前次觀察、勒戒期滿執行完畢後5 年內，仍有施用毒品
      之犯行，經檢察機關及法院追訴處罰，檢察官對本案逕予
      起訴，程序自屬合法，附此敘明。
（二）次按，「受有期徒刑之執行完畢，或受無期徒刑或有期徒
      刑一部之執行而赦免後，5 年以內再犯有期徒刑以上之罪
      者，始為累犯，此觀刑法第47條之規定自明。又被告犯應
      併合處罰之數罪，經法院分別判處有期徒刑確定，並依檢
      察官之聲請，以裁定定其數罪之應執行刑確定，該數罪是
      否執行完畢，係以所定之刑是否全部執行完畢為斷。其在
      未裁定前已先執行之有期徒刑之罪，因嗣後合併他罪定應
      執行刑之結果，檢察官所換發之執行指揮書，係執行應執
      行刑，其前已執行之有期徒刑部分，僅應予扣除，不能認
      為已執行完畢。」（最高法院94年度台非字第249 號判決
      要旨參照）。查被告甲○○另有下列之前科紀錄：曾於
      95 年7月31日，因施用第2 級毒品案件，經本院於96年3
      月12日以95年度易字第796 號判決，判處有期徒刑10月，
      於96年7 月9 日確定，嗣減惟有期徒刑5 月確定，於96年
      4 月9 日入監服刑，於96年7 月15日因縮刑期滿執行完畢
      （屬部分執行完畢）。曾於95年9 月11日，因施用第2
      級毒品案件，經本院於96年7 月16日以96年度易字第491
      號判決，判處有期徒刑8 月，減為有期徒刑4 月，於96年
      8 月20日確定。嗣上開案件，經本院裁定應執行刑為
      有期徒刑8 月確定。因上開案件，與日後另犯圖利媒介性
      交罪、施用第2 級毒品罪，所判處之有期徒刑7 月、9 月
      及11月，合併執行，於97年3 月20日入監服刑，於98年12
      月7 日因縮短刑期假釋，假釋期間付保護管束，保護管束
      期滿日期原定於99年6 月1 日（因其在假釋中更犯罪，該
      假釋勢必被撤銷），依最高法院上開判決要旨說明，被告
      甲○○上開案件之刑期雖已先行執行完畢，惟僅屬部分
      執行完畢，就本案而言並不成立累犯，起訴書認被告甲○
      ○構成累犯，尚有未洽，併此敘明。
五、協商判決除有刑事訴訟法第455 條之4 第1 項第1 款於本訊
    問程序終結前，被告撤銷協商合意或檢察官撤回協商聲請者
    ；第2 款被告協商之意思非出於自由意志者；第4 款被告所
    犯之罪非第455 條之2 第1 項所定得以協商判決者；第6 款
    被告有其他較重之裁判上一罪之犯罪事實者；第7 款法院認
    應諭知免刑或免訴、不受理者情形之一，及違反同條第2 項
    「法院應於協商合意範圍內為判決；法院為協商判決所科之
    刑，以宣告緩刑或2 年以下有期徒刑、拘役或罰金為限」之
    規定者外，不得上訴。
六、如有前項得上訴之情形，若不服本件判決，得自收受判決筆
    錄送達之日起10日內，向本院提出上訴書狀，上訴於第二審
    法院。
中    華    民    國    99    年    7     月    20    日
                  台灣苗栗地方法院刑事第三庭    
                            書記官  陳采瑜
                      審判長法  官  柳章峰
以上正本係照原本製作。
                            書記官  陳采瑜
中    華    民    國    99    年    7     月    20    日

司法院資訊處製作；財團法人民間司法改革基金會備份。
